# 资本化或费用化？

提问人：清茶一杯 时间：2013-01-31 14:06:44
陈版：企业 2011 年 7 月开始停产改扩建， 2012 年发生了一笔领导兑现工资（该工资是兑现 2011 年的），该项支出是资本化还是费用化呢？

回答人：chenyiwei
这部分管理人员工资不属于使固定资产达到预定可使用状态的必要支出，不应资本化。

提问人：清茶一杯 时间：2013-02-01 13:41:54
回复 chenyiwei 的帖子
企业已停产，该部分管理人员目前负责改扩建工作。是与工程有关的。

回答人：chenyiwei
仍然不建议资本化。对管理人员等不直接参与项目实体建造的人员，其工资一般不能资本化。